【裁判字號】    90,小上,46
【裁判日期】    900731
【裁判案由】    給付運費
【裁判全文】
臺灣板橋地方法院民事裁定  九十年度小上字第四六號
    上  訴  人    鉅元企業股份有限公司
    法定代理人    龔文安
    法定代理人    莊勝傑
右當事人間請求給付運費事件，上訴人對於民國九十年四月二日本院三重簡易庭九十
年度重小字第一九九號第一審判決提起上訴，本院裁定如左：
    主      文
上訴駁回。
第二審訴訟費用由上訴人負擔。
    理      由
一、按對於小額訴訟程序第一審判決之上訴，非以判決違背法令為理由，不得為之；
    其上訴狀內應記載上訴理由，表明下列各款事項：(一)原判決所違背之法令及其具
    體內容；(二)依訴訟資料可認為原判決有違背法令之具體事實。民事訴訟法第四百
    三十六條之二十四第二項、同法第四百三十六條之二十五定有明文。是當事人以
    小額訴訟程序之第一審判決違背法令為理由提起上訴時，就原審判決如何不適用
    法規或適用法規不當，其上訴狀或理由書應有具體之指摘，並揭示該法規之條項
    或其內容，若係成文法以外之法則，應揭示該法則之旨趣，倘為司法院解釋或最
    高法院之判例，則應揭示該判解之字號或其內容，如依民事訴訟法第四百六十九
    條第一款至第五款所列各款事由提起上訴者，其上訴狀或理由書應揭示合於該條
    款之事實；若小額訴訟程序上訴人之上訴狀或理由書未依據此項方法表明者，即
    難認為已對原審判決之違背法令有具體之指摘，其上訴自難認為合法，依民事訴
    訟法第四百三十六條之三十二第二項準用同法第四百四十四條第一項之規定，第
    二審法院應以裁定駁回其上訴（參考最高法院七十一年臺上字第三一四號判例意
    旨及民事訴訟法第四百三十六條之三十二第二項）。又依民事訴訟法第四百三十
    六條之三十二第二項準用同法第四百七十一條第一項之上訴法律審（第三審）之
    規定，小額訴訟程序之上訴人若未於提起上訴後二十日內提出如上所述之合法上
    訴理由書於第二審法院，第二審法院無庸命其補正，得依同法第四百三十六條之
    三十二第二項準用同法第四百四十四條第一項前段之規定，逕以裁定駁回之。
二、本件上訴人就中華民國九十年四月二日本院三重簡易庭九十年度重小字第一九九
    號第一審小額訴訟程序之原審判決，於上訴期間內提起上訴，其上訴理由係以：
    (一)上訴人不否認曾於八十九年十一月、十二月間，委託被上訴人以快遞方式運送
    貨品至中國大陸，於委託當時，因時間緊迫，必須儘速送至上訴人設於中國廣東
    省東莞之分廠，經雙方協議後，被上訴人口頭保證「於託運時起算，至遲於七十
    二小時內送達，否則視同快遞無效，並願負責一切損失」云云，惟被上訴人自接
    受託運後，並未依約於七十二小時送達，迭經上訴人追索，被上訴人均藉故卸責
    ，致上訴人客戶取消全部訂單，而遭受鉅大損害，上訴人於八十九年十二月十一
    日去函被上訴人，要求被上訴人負賠償之責。按運送人對於運送物之喪失、毀損
    或遲到，應負責任，為民法第六百三十四條前段所明定，又被上訴人口頭承諾保
    證按時送達，否則賠償一切，當事人間已互相表示意思一致，本件運送遲到之過
    失責任在被上訴人；(二)被上訴人既有過失，自不得向上訴人請求運費，且上訴人
    委託被上訴人運送物，要求被上訴人以快遞方式運送，被上訴人答應以快遞運送
    計費，本件有儘速送達之急迫性，被上訴人應當知曉，故而保證七十二小時內送
    達，惟被上訴人卻遲至一週後始送達，被上訴人已與誠實信用原則有違，更致上
    訴人遭受取銷訂單之損失，被上訴人請求上訴人給付運費，顯失公平等語。
三、經查：上訴人所提之前述上訴理由，類同於其於九十年三月十九日上午提出於原
    審之事實陳述狀，即抗辯：兩造有「於託運時起算，至遲於七十二小時內送達，
    否則視同快遞無效，並願負責一切損失」之約定，及被上訴人未於七十二小時內
    送達貨物云云。惟上訴人於原審並未提出證明兩造間有所謂上述約定之證據。綜
    觀上訴人上訴理由狀記載之內容，實未以前述之方法具體指摘原審判決如何不適
    用法規或適用法規不當，或揭示符合民事訴訟法第四百六十九條第一款至第五款
    所列各款事由之事實，而僅單純以事實認定方面之爭執，執為上訴理由，自難認
    上訴人已對原審判決之違背法令有具體之指摘。又原審法院九十年六月十三日有
    對原審判決補充判決理由，並將補充理由書於九十年六月二十二日送達於上訴人
    收受，有送達證書在卷可稽，惟上訴人迄今仍未補提合法之上訴理由書。縱令以
    補充理由書送達上訴人時起算前揭二十日之補行提出上訴理由書之法定期間，亦
    早已逾該法定期間（扣除在途期間二日，該二十日之法定期間於九十年七月十六
    日屆滿）。綜上論述，上訴人本件上訴尚難認為合法，應以裁定駁回。
四、結論：依民事訴訟法第四百三十六條之三十二第二項、第四百四十四條第一項前
    段、第四百三十六條之二十四第二項、第九十五條、第七十八條，裁定如主文。
中      華      民      國    九十      年      七      月    三十一    日
                                    臺灣板橋地方法院民事第四庭
~B審判長法官  高文淵
~B      法官  李崇豪
~B      法官  王復生
右為正本係照原本作成。
中      華      民      國    九十      年              月              日
~B法院書記官  廖宮仕


司法院資訊處製作；財團法人民間司法改革基金會備份。
